# 已计提但尚未到期结息的利息金额计入什么科目

提问人：1111222222 时间：2020-02-27 08:05:19
请教陈版，已计提但尚未到期结息的利息金额计入计入短期/长期借款科目吗，有没有准则出处 比如结息日后 10 天的利息应该计入短期借款还是应付利息

回答人：chenyiwei
《关于修订印发 2019 年度一般企业财务报表格式的通知》（财会[2019]6号）：
17.“其他应付款”项目，应根据“应付利息”“应付股利”和“其他应付款”科目的期末余额合计数填列。其中的“应付利息”仅反映相关金融工具已到期应支付但于资产负债表日尚未支付的利息。基于实际利率法计提的金融工具的利息应包含在相应金融工具的账面余额中。
据此，已计提但尚未到期结息的利息金额计入计入短期/长期借款科目。